臺灣苗栗地方法院刑事判決　　　　　　　 96年度易字第360號
公　訴　人　臺灣苗栗地方法院檢察署檢察官
被　　　告　甲○○
　　　　　　　　　　　1號
　　　　　　　　　　（現在臺灣台中監獄苗栗分監執行中）
上列被告因竊盜等案件，經檢察官提起公訴（96年度偵字第2062
號、96年度偵字第2064號），本院依簡式審判程序判決如下：
    主  文
甲○○竊盜，處有期徒刑柒月。又收受贓物，處有期徒刑伍月。
應執行有期徒刑拾月。
　　犯罪事實及理由
一、犯罪事實：
（一）甲○○基於為自己不法所有之意圖，於民國（下同）95年
      11月23日晚上10時許，在臺中縣豐原市○○里○○○路旁
      ，以自備之鑰匙（未扣案），竊取戊○○（起訴書誤為係
      乙○○所有）所有之車牌號碼HG9 —852 號重型機車，得
      手後，即作為代步工具。嗣該部機車於95年12月15日下午
      4 時許，在苗栗縣竹南鎮○○里○○街130 號「超限Ｕ網
      咖」前，為苗栗縣警察局竹南分局偵查隊員警尋獲後，警
      方再於95年12月29日，逮捕另犯機車竊盜案及詐欺通緝中
      之甲○○，警方詢問上開機車是否為其所竊取，甲○○乃
      向警方坦承上情而查獲（台灣苗栗地方法院檢察署96年度
      偵字第2064號偵查卷部分）。
（二）甲○○明知車牌號碼PE3 —437 號重型機車，係「黃玉俊
      」所竊得，屬來路不明之贓車（該車係丙○○所有〈起訴
      書誤為係丁○○所有〉，於96年1 月12日下午7 時許，在
      苗栗縣竹南鎮○○路竹南火車站前遭竊），竟仍於96年1
      月23日中午12時許，在臺中縣東勢鎮○○街18號之某網咖
      店外，向「黃玉俊」借得騎用。嗣台中縣警察局豐原分局
      豐原派出所員警，於96年1 月23日下午5 時許，在臺中縣
      豐原市○○路與豐東路口，將騎該輛贓車之甲○○攔下而
      查獲，並當場扣得該部贓車之鑰匙1 支（台灣苗栗地方法
      院檢察署96年度偵字第2062號偵查卷部分）。
（三）案經苗栗縣警察局竹南分局、臺中縣警察局豐原分局分別
      報請臺灣臺中地方法院檢察署檢察官呈請臺灣高等法院臺
      中分院檢察署檢察長核轉台灣苗栗地方法院檢察署檢察官
      偵查起訴。
二、證據名稱：
（一）台灣苗栗地方法院檢察署96年度偵字第2064號偵查卷部分
      （含苗栗縣警察局竹南分局刑案偵查卷宗、台灣台中地方
      法院檢察署96年度偵字第6093號偵查卷宗）：
 （1）被告甲○○於警詢時及偵、審中之自白。
 （2）證人乙○○於警詢時之陳述。
 （3）苗栗縣警察局車輛尋獲電腦輸入單影本1紙。
 （4）乙○○出具之贓物認領保管單1紙。
 （5）照片2張。
 （6）車輛竊盜、車牌失竊資料個別查詢報表- 查詢車輛認可資
      料。
 （7）臺灣高等法院被告前案紀錄表、臺灣苗栗地方法院檢察署
      刑案資料查註紀錄表。
（二）台灣苗栗地方法院檢察署96年度偵字第2062號偵查卷部分
      （含台中縣警察局豐原分局刑案偵查卷宗、台灣台中地方
      法院檢察署96年度偵字第3671號偵查卷宗）：
 （1）被告甲○○於警詢時及偵、審中之自白。
 （2）照片3張。
 （3）證人丁○○於警詢時之陳述。
 （4）車輛失竊車牌遺失作業- 詳細資料畫面1 紙。
 （5）丁○○出具之贓物認領保管單1紙。
 （6）台中縣警察局車輛協尋電腦輸入單影本1紙。
 （7）扣案之機車鑰匙1支。
 （8）臺灣高等法院被告前案紀錄表、臺灣苗栗地方法院檢察署
      刑案資料查註紀錄表。
三、量刑理由：
（1）被告甲○○於犯罪事實欄（一）所為，係犯刑法第320 條
     第1 項之普通竊盜罪。被告甲○○於犯罪事實欄（二）所
     為，係犯刑法第349 條第1 項之收受贓物罪。
（2）被告甲○○所犯上開2 罪，犯意各別，行為互殊，應分論
     併罰。
（3）爰審酌被告甲○○已有多次竊盜之前科紀錄，不知悔改，
     一再犯案，理應重罰，惟念其犯罪手段相當平和，犯後能
     坦白承認等一切情狀，分別量處如主文所示之刑，並定其
     應執行之刑，以資懲儆。
四、應適用之法條：
（一）刑事訴訟法第273 條之1 第1 項、第299 條第1 項前段、
      第310 條之2、第454條第1項。
（二）刑法第320 條第1 項、第349 條第1 項、第51條第5 款。
（三）刑法施行法第1條之1。
五、本判決係依刑事訴訟法第310 條之2 、第454 條第1 項製作
    ，依法僅記載當事人欄、主文、犯罪事實、證據名稱以及應
    適用之法條，其中犯罪事實部分，依同法第308 條之修正立
    法理由，亦僅記載犯罪構成要件事實，關於刑罰加重事由（
    含累犯在內）免予記載（法院辦理刑事訴訟案件應行注意事
    項第144 點參照），但仍於主文予以表明，並於應適用之法
    條欄予以引用。如不服本判決，應於判決送達之日起10日內
    ，向本院提起上訴。
本案經檢察官李基彰到庭執行職務。
中　　華　　民　　國　　96　　年　　6 　　月　　26　　日
                  刑事第三庭    法　官　柳  章  峰
以上正本證明與原本無異。
如不服本判決，應於判決送達後10日內向本院提出上訴狀（應抄
附繕本）。告訴人或被害人如對於本判決不服者，應具備理由請
求檢察官上訴，其上訴期間之計算係以檢察官收受判決正本之日
期為準。
                                書記官  陳  采  瑜
中　　華　　民　　國　　96　　年　　6 　　月　　26　　日
附記論罪之法條全文：
刑法第320 條第1 項（普通竊盜罪）
意圖為自己或第三人不法之所有，而竊取他人之動產者，為竊盜
罪，處5 年以下有期徒刑、拘役或5 百元以下罰金。
刑法第349 條（普通贓物罪）
收受贓物者，處3 年以下有期徒刑、拘役或5 百元以下罰金。
搬運、寄藏、故買贓物或為牙保者，處5 年以下有期徒刑、拘役
或科或併科1 千元以下罰金。
因贓物變得之財物，以贓物論。
